# 代持股权的合并处理

提问人：闪电flighting 时间：2023-02-16 17:35:51
请教老师：被审计单位A公司与自然人甲共同投资设立B公司，其中：A出资 650 万，持股65%；自然人甲出资 350万，持股35%。自然人甲的出资款 350 万系向A公司借的一年期无息借款，且借款协议约定，借款到期后（ 23 年 4月 30 到期），A公司及自然人甲均有权选择无偿受让/转让B公司35%的股权，作为自然人甲对A公司 350 万借款的偿还。经访谈，自然人甲系替A公司代持35%的股权，但双方未签订代持协议，也不打算补签代持协议。
请问 22 年 12 月 31 日，A公司是按65%还是100%对B公司进行合并？
项目组认为应按100%进行合并，因为从借款协议看，在借款到期前，自然人甲实际并不享有B公司35%股权带来的可变回报。请问项目组按100%对B公司进行合并，并在附注中如实披露A公司未按投资协议65%合并的原因可否？

回答人：chenyiwei
要考虑在借款到期时，该自然人甲有无偿还借款本息的实际能力和意愿，以及A公司是否打算无偿取得该35%股权。如果这种可能性很大，则应认定为事实上的代持，A公司将B公司作为全资子公司予以合并。附注中应对该判断的理由作出充分、适当的披露。

提问人：闪电flighting 时间：2023-02-20 15:42:01
收到，谢谢陈版主！
再请教一下，已在被审计单位A单体层面，如果审计人员获取自然人甲系代A公司持有35%股权的相关说明，那么在A公司单体层面，可否根据这份说明，做一笔：借：长投-成本 350 万 贷：其他应收款-甲 350 万的调整分录？

回答人：chenyiwei
可以。